# 请教陈老师：未实现销售利润在多数股东和少数股东之间分摊

提问人：ansenlin123 时间：2011-8-29 22:41:19
陈老师，能回答一下未实现销售利润在多数股东和少数股东之间分摊
有没有理论依据，因为我在指南和准则中都没找到，请指明一下，谢谢

回答人：chenyiwei
07 Consolidation procedures and non-controlling interests.pdf (154.11 KB, 下载次数: 223)
2011-8-29 23:04 上传
附件是EY Global的出版物《International GAAP》中关于合并报表编制方法的章节。你看一下其中2.4节的Example 7.2。这个结论实际上是实体理论下的必然结果，因为实体理论认为母公司股东和少数股东都是合并会计主体的权益持有者，将两者一视同仁，所以非全资子公司逆销商品给母公司时，在子公司个别报表层面已确认的未实现损益不能由少数股东享有，相应地要按比例分配给少数股权。

提问人：liubin988513 时间：2011-08-30 10:27:41
回复 chenyiwei 的帖子
顺销应该不需要抵消吧 没在论坛找到----期待陈老师解答

回答人：chenyiwei
被抵消的顺销交易未实现损益全部减少归属母公司股东的净利润，少数股东不承担。

提问人：ansenlin123 时间：2011-08-29 22:41:19
陈老师，能回答一下未实现销售利润在多数股东和少数股东之间分摊 有没有理论依据，因为我在指南和准则中都没找到，请指明一下，谢谢

回答人：chenyiwei
回复 ansenlin123 的帖子
国内对此没有明确的规定。我理解你现在遇到的问题还是一个思路问题，即我经常讲到的如何用好新准则的问题。
要用好新准则，必须有与原则导向的准则相适应的执业理念。原则导向的会计准则并不是给执业人员当字典用的（因此不能遇到什么问题就一定要看到准则中的明文规定），而是职业判断的逻辑起点。以准则的基本理念、基本定义和基本原则为起点，结合对具体案例背景的全面考量和分析，运用严密的逻辑推理和适当的职业判断得出对具体问题额解决方案。